# 请教陈版主：出租物业预收的租金，对应的附加税如何处理？

提问人：xiaolu66 时间：2021-03-10 09:33:09
陈老师好！
不动产出租，租金采用预收模式，如一次性预收半年或一年的租金，根据税法，预收租金时，缴纳增值税及附加税，但会计上，预收的租金应按月确认收入。若在缴纳增值税及附加税时，确认税金及附加，会导致预收当月确认的税金及附加金额较大，即与收入确认期间不匹配。
请问：预收租金的同时是否确认税金及附加？还是应与收入确认期间匹配，按月确认税金及附加？ 谢谢老师！

回答人：chenyiwei
由于“根据税法，预收租金时，缴纳增值税及附加税”，即这部分税金及附加在收入确认之前已经缴纳。是否将附加税费全部在缴纳当期列入“税金及附加”，个人倾向于在发生纳税义务时直接计入税金及附加，不予以递延。主要考虑是：这部分税费不可能后续再退回，因此不符合资产的定义；
附加税费的缴纳金额取决于当期进项税额和销项税额的差额，与当期收入也没有完全的对应关系。